---
title: "Laboratorio 3 - Parcialidad "
author: "matias"
date: "`r Sys.Date()`"
output: html_document
---

```{r setup, include=FALSE}
knitr::opts_chunk$set(echo = TRUE)
```

```{r}
# ejemplo del aumento de peso segun edad y nivel de actividad fisica

library(readxl)
library(here)

datos <- read_excel(here("Datos","betas_parciales.xlsx"))
str(datos)
summary(datos)

# las variables son:
#  wt_gain_gr: el aumento de peso el ultimo anio (en gramos)
#  age: edad (en anios enteros)
#  AF_index: nivel de actividad fisica (valor entre 0 y 10, 0 sedentario, 10 muy activo)


# queremos indagar sobre la relacion entre el aumento de peso y la actividad fisica
## diagrama de dispersiion 
library(ggplot2)
ggplot(datos, aes(x = AF_index, y = wt_gain_gr)) +
  geom_point(size=2) + theme_bw() +
  xlab('Indice de Actividad Fisica') +
  ylab('Aumento de peso (gr)')
```
## cuanto mas alto el indice de actividad fisica, disminuye el aumento de peso 
```{r}
# Al estimar los coeficientes del modelo
mod1 <- lm(wt_gain_gr ~ AF_index, data = datos)
coef(mod1) ## me saca los coeficientes 
## modelo de regresion lineal simple 
# Es probable que al aumentar la edad, las personas tengan
# cierta 'facilidad' a aumentar de peso.

## se estima que ante un aumento en una unidad en la actividad fisica, el peso aumente  en promedio 98.32 gramos menos 

# intercepto: cuando la actividad fisica es nula,  se espera que el peso sea de  745 gramos (3/4 kilos )
```
AF juega el papel de B_j

Se estima que al aumentar en una unidad la actividad fisica, en promedio disimuye -98g el aumento de peso (ver)
```{r}
ggplot(datos, aes(x = age, y = wt_gain_gr)) +
  geom_point(size=2) + theme_bw() +
  xlab('Edad') +
  ylab('Aumento de peso (gr)')

```

```{r}
ggplot(datos, aes(x = age, y = wt_gain_gr)) +
  geom_point(size=2) + theme_bw() +
  xlab('Edad') +
  ylab('Aumento de peso (gr)')
```



```{r}
# Ajustemos el analisis segun la edad

mod2 <- update(mod1, .~. + age) ## actualiza el modelo y le agrega la edad (modelo multiple)
# esto es lo mismo que:
# mod2 <- lm(wt_gain_gr ~ AF_index + age, data = datos)

coef(mod2)


```
Se estima que aunte un aumento en un anio en la edad, en promedio el peso aumenta 12.55g asumiento las demas variables ctes 

Hay un efecto dfe la edad que es sobre la actividad fisica, lo que decimos la edad  esta mediando el efecto de la actividad fisica. 

Cambia los valores estimados cuando ajustamos por otras variables explicativas, esto pasa cuando las variables explicativas estan muy corerrelacionadas ente si

Cuando las variables estan correlacionadas compiten para estimar Y.

Lo que pasa en estudios cuantitativos, donde no podemos controlar las variables explicativas, nunca las variables van a estar incorrelacionadas entre si. 

Si la estimacion se mantiene igual , estan incorrelacionadas.

 

```{r}
# la explicacion radica en:
with(datos, cor(age, AF_index)) # hay alta correlacion negativa entre las x , mas inesatable es la estimacion del modelo, la estimacion de los betas dependen de los otros  
ggplot(datos, aes(x = age, y = AF_index)) +
  geom_point(size=2) + theme_bw() +
  xlab('Edad') +
  ylab('Indice de Actividad Fisica')
summary(mod2)


```

```{r}
# Al estimar los coeficientes del modelo
mod1 <- lm(wt_gain_gr ~ AF_index, data = datos)
coef(mod1)

# Es probable que al aumentar la edad, las personas tengan
# cierta 'facilidad' a aumentar de peso.

ggplot(datos, aes(x = age, y = wt_gain_gr)) +
  geom_point(size=2) + theme_bw() +
  xlab('Edad') +
  ylab('Aumento de peso (gr)')

# Ajustemos el analisis segun la edad

mod2 <- update(mod1, .~. + age)
# esto es lo mismo que:
# mod2 <- lm(wt_gain_gr ~ AF_index + age, data = datos)

coef(mod2)

# la explicacion radica en:
with(datos, cor(age, AF_index))
ggplot(datos, aes(x = age, y = AF_index)) +
  geom_point(size=2) + theme_bw() +
  xlab('Edad') +
  ylab('Indice de Actividad Fisica')
```









