---
title: "Laboratorio"
author: "matias"
date: "`r Sys.Date()`"
output: html_document
---

```{r setup, include=FALSE}
knitr::opts_chunk$set(echo = TRUE)

```

```{r}
library(here)
library(tidyverse)
dat<- read_excel("Datos/condados (1).xlsx", na = "NA")

alabama= dat %>%  select(pct_diabetes,pct_obesidad,pct_est_terc,ing_med_hog,pct_bpeso,estado,esp_vida) %>% filter( estado == "Alabama") %>%  mutate(  ing_med_hog = ing_med_hog /1000)

mod1 = lm(esp_vida ~ pct_diabetes + pct_obesidad +  pct_est_terc + ing_med_hog + pct_bpeso, data = alabama)

summary(mod1)


round(coef(mod1),4)


```
Cuanto vale la estimacion del coeficiente asociado al ingreso?

cuando el ingreso aumenta 1 peso, en promedio la esperanza aumenta 0.001 anio dejando todo lo demas constante 

lo divido entre miles de pesos 

si tuviese 1000 doalres mas, la esperanza de vida aumenta en promedio 0.08 anios de vida 

por cada 1000 dolares, la esperanza de vida aumenta en promedio 0.08 anios de vida, (1 mes casi) dejando todo lo  demas cte 

ver significacion individual 


5) Cuanto vale el R^2? 
```{r}
names(summary(mod1))


```


explica el 52% de la variabilidad de la esperanza de vida con los regresores estimados 



```{r}

resudios = as.data.frame(x = fitted(mod1) , y = fitted(mod1))


k = cbind(resudios,alabama)


y = fitted(mod1)
e = residuals(mod1)
alabama$y_1 = fitted(mod1)

alabama$e_1 = residuals(mod1)


##data2 = as.data.frame(x = )


alabama %>%  ggplot(aes(x = y_1, y = e_1)) + geom_point()

```

Es el modelo significativo?

El modelo es significativo, al 5% , 1% ....


que variables explicativas son significativas al 5%

p.valor < 0.05 

pct_obesidad y ing_med_hog  son significativos 


el coeficiente de diabetes ni lo miro 



p.valor < 0.01 

l unica significativa es el ingreso 

1 chance en 100 de estar equivocado 

esto lo muestra la t - student 

cuantos grados de libertad usa? 

n - k - 1 

61 

la significacion global? 

```{r}
?drop1
class(mod1)

drop1(mod1 , test = "F")

drop1(mod1)

## drop se lo ajusto a 1 modelo 
## suma de cuadrados residuales de un modelo donde dropea las variables 

## mismo valor que summary  ,  t^2 = F con  1 grado de libertad 

## esto existe para var cualiativias 

## ejemplo ed maxima alcanzada, var categoricas, sig de cada cat pero no de toda la variable 


# sumarry mejorado cuando tengamos un regresor cualitativo 




```

```{r}

 mod2 =update(mod1, .~ pct_obesidad + ing_med_hog)

summary(mod2)
```

```{r}
anova(mod2,mod1)

summary(anova(mod2,mod1))

## es poco, el pvalor es 0.295 

# la hip nula no la rechazo, 

# no sirven para nada si no considero el modelo 2 


 1- pf(1.2632, 3,61)

```

```{r}
confint(mod2)*12
```


disminuye 1 mes   la esperanza de vida cuando aumento 0.094 puntos porce la obesidad  



Realice la prediccion de la esperanza de vida para un condado con 35% de personas obesas 



```{r}


predict(mod2, newdata = data.frame( pct_obesidad =0.35, ing_med_hog = 50000/1000) , interval = 'confidence')

```


```{r}
for( )
```

