---
title: "Trabajo final"
author: "matias"
date: '`r Sys.Date()`'
output: html_document
---

```{r setup, include=FALSE}
knitr::opts_chunk$set(echo = TRUE)
```

```{r}
library(tidyverse)
library(readxl)
library(here)
#install.packages("mixlm")
library(mixlm)
```

```{r}
datos <- read_excel(here("Datos","biometria_peces.xlsx"))
colores <- c("#003f5c", "#7a5195", "#ef5675", "#ffa600")
```

## Aalisis exploratorio de los datos

Para visualizar las correlaciones de las variables cuantitativas, nos creamos una matrix de correlacion, en la cual podemos observar una alta correlacion entre el peso del pez y la longitud, como tambien entre los distintos tipos de longituddes.

```{r}
datos = datos %>%  mutate(Peso_gr = as.numeric(Peso_gr))
cuanti = datos %>%  select(2:7) 


matriz_correlacion <- cor(cuanti) 

 p =ggcorrplot::ggcorrplot(
        matriz_correlacion,
        method = "circle", 
        type = "upper",
        outline.col = "black",
        ggtheme = ggplot2::theme_gray,
        legend.title = "Correlacion",
        colors = c(tail(colores, 1), "#ffffff", colores[1])
      ) + 
      guides(
        fill = guide_colorbar(barheight = grid::unit(0.75, "npc"))
      )
 
 p
 
```

Ahora observamos como se comportan las distintas especies respecto a la variable de dependiente

```{r}

ggplot(datos,aes(x=Especie,y=Peso_gr)) + geom_boxplot()
```

## Modelo 1 


```{r}

modelo = lm(Peso_gr ~., data = datos)




```


## Homoscedasticidad 

```{r}
datos$r_i <- residuals(modelo)  # residuos
datos$s_i <- rstandard(modelo)  # studendizados INTERNAMENTE
datos$t_i <- rstudent(modelo) #studentizados EXTERNAMENTE 

datos$pred <- fitted(modelo)

ggplot(datos, aes(x = pred, y = t_i)) + 
  geom_point(color = "red",alpha=0.5,size=1)+

  xlab('Predichos') +
  ylab('Residuos') +
 geom_abline(slope=0, intercept=c(-1,1), linetype="dashed",color="blue")+
  geom_abline(slope = 0, intercept = 0,color="blue")   +theme_bw()



```
```{r}
grafico  = function(x){
  return(ggplot(data=datos,aes_string(x=x,y="t_i")) +geom_point())
  
}

x1=grafico("Longitud1")
x2= grafico("Longitud2")
x3=grafico("Longitud3")
x4=grafico("Altura_cm")
x5= grafico("Ancho_cm")
x6 = grafico("Especie")



```



## Selección de modelo

Metodo backward, el cual parte de todas las variables. 
Con este metodo, en 3 pasos quita ls variables Ancho_cm y Longitud3,y altura_cm  para quedarse con un modelo reducido en el cual intenta explicar el peso en funcion a las variables explicativas especie, longitud2 y longitud1 
```{r}
datos



f <- Peso_gr ~ Especie + Longitud1 + Longitud2 + Longitud3 + Altura_cm + Ancho_cm


mod0 <- lm(f, data=datos)
mod0$call[[2]]<-f

length(coef(mod0))

modB <- backward(mod0, alpha = 0.05)
summary(modB)




```
