---
title: "Trabajo final"
author: "matias"
date: '`r Sys.Date()`'
output: html_document
---

```{r setup, include=FALSE}
knitr::opts_chunk$set(echo = TRUE)
```

```{r}
library(tidyverse)
library(readxl)
library(here)

```


```{r}
datos <- read_excel(here("Datos","biometria_peces.xlsx"))

colores <- c("#003f5c", "#7a5195", "#ef5675", "#ffa600")
```


## Aalisis exploratorio de los datos 


Para visualizar las correlaciones de las variables cuantitativas, nos creamos una matrix de correlacion, en la cual podemos observar  una alta correlacion entre el peso del pez y la longitud, como tambien entre los distintos tipos de longituddes.


```{r}
datos = datos %>%  mutate(Peso_gr = as.numeric(Peso_gr))
cuanti = datos %>%  select(2:7) 


matriz_correlacion <- cor(cuanti) 

 p =ggcorrplot::ggcorrplot(
        matriz_correlacion,
        method = "circle", 
        type = "upper",
        outline.col = "black",
        ggtheme = ggplot2::theme_gray,
        legend.title = "Correlacion",
        colors = c(tail(colores, 1), "#ffffff", colores[1])
      ) + 
      guides(
        fill = guide_colorbar(barheight = grid::unit(0.75, "npc"))
      )
 
 p
 
```

Ahora observamos como se comportan las distintas especies respecto a la variable de dependiente 



```{r}

ggplot(datos,aes(x=Especie,y=Peso_gr)) + geom_boxplot()
```


